Minutes et répertoires du notaire Étienne BRUSLÉ, 10 février 1542 - 8 novembre 1584 (étude VI)
Archives nationales
- Minutes de Étienne BRUSLÉ, 10 février 1542 - 1584; MC/ET/VI/13 - MC/ET/VI/80
  - Minutes. 1551, MC/ET/VI/21; registre. Document détérioré.
    - Vente, maison cour jardin et mobilier (partie de), Saint-Jean-de-Beauregard (Essonne) Montfaucon., 10 novembre 1551; MC/ET/VI/21
      Nom, qualité: (M.) Riviere, Jean.
      Profession: cordonnier (compagnon), Paris.
      Domicile: Paris rue de Bourtibourg.
      Relations: frère de l'intervenant 2, fils de l'intervenant 3, fils de l'intervenant 4.
      Nom, qualité: (M.) Riviere, Jacques.
      Profession: marchand, Saint-Jean-de-Beauregard (Essonne).
      Domicile: Saint-Jean-de-Beauregard (Essonne) Montfaucon.
      Nom, qualité: (M.) Riviere, No¨el.
      Nom, qualité: (Mme ou Mlle) Labasse, Reine.
      Domicile: Saint-Jean-de-Beauregard (Essonne) Montfaucon
    - Bail à ferme, cession, maison grange étable bergère et terre, Villemomble (Seine-Saint-Denis)., 11 novembre 1551; MC/ET/VI/21
      Nom, qualité: (M.) Boulanger, Jean.
      Profession: laboureur, Villemonoblele (Seine-Saint-Denis).
      Domicile: Villemonoblele (Seine-Saint-Denis).
      Relations: locataire l'intervenant 03.
      Nom, qualité: (M.) Perot, Jean.
      Profession: laboureur, Rosny-sous-Bois (Seine-Saint-Denis).
      Domicile: Rosny-sous-Bois (Seine-Saint-Denis).
      Nom, qualité: (M.) Dubreul, Claude.
      Profession: avocat au grand-conseil, Paris.
      bail; transport de droits
    - Rente foncière, titre nouvel, vigne, Gagny (Seine-Saint-Denis) Blanchardon., 11 novembre 1551; MC/ET/VI/21
      Nom, qualité: (M.) Colinot, Jean.
      Domicile: Gagny (Seine-Saint-Denis).
      Nom, qualité: (Mme ou Mlle) Goussault, Colette.
      Nom, qualité: (M.) Roques, Jean.
      Nom, qualité: (M.) Roland, Jean.
    - Rente foncière, titre nouvel, maison cour jardin et terre, Gagny (Seine-Saint-Denis) rue de la Regnardière., 11 novembre 1551; MC/ET/VI/21
      Profession: laboureur, Gagny (Seine-Saint-Denis).
    - Rente foncière, titre nouvel, vigne, Lagny-sur-Marne (Seine-et-Marne)., 11 novembre 1551; MC/ET/VI/21
      Nom, qualité: (M.) Regnauld, Vidault.
      Profession: laboureur de vignes, Lagny-sur-Marne (Seine-et-Marne).
      Domicile: Lagny-sur-Marne (Seine-et-Marne).
      Nom, qualité: (M.) Fontaine, Jean.
      Nom, qualité: (M.) Limousin, Jacques.
    - Rente foncière, titre nouvel, vigne, Gournay-sur-Marne (Seine-Saint-Denis) Blanc Chardon., 11 novembre 1551; MC/ET/VI/21
      Nom, qualité: (Mme ou Mlle) Gouliart, Denise.
      Nom, qualité: (M.) Picher, Louis (gagny).
      Domicile: 93.
      Nom, qualité: (M.) Rameau, Etienne.
      Nom, qualité: (Mme ou Mlle) Picher, Germaine.
      Relations: fille de l'intervenant 1.
    - Rente foncière, titre nouvel, vigne, Gagny (Seine-Saint-Denis) Vavissant., 12 novembre 1551; MC/ET/VI/21
      Nom, qualité: (M.) Ledouble, Robert.
      Nom, qualité: (Mme ou Mlle) Sellier, Nicole.
      Nom, qualité: (M.) Aubert.
    - Bail à rente, terre, Gournay-sur-Marne (Seine-Saint-Denis) Près la Fontaine du Chesnay., 12 novembre 1551; MC/ET/VI/21
      Nom, qualité: (M.) Marchadier, Pierre.
      Domicile: Gagny (Seine-Saint-Denis)
    - Rente foncière, titre nouvel, vigne, Gournay-sur-Marne (Seine-Saint-Denis) Blanchardon., 12 novembre 1551; MC/ET/VI/21
    - Rente foncière, titre nouvel, maison cour et jardin, Montfermeil (Seine-Saint-Denis) rue de la Fontaine., 12 novembre 1551; MC/ET/VI/21
      Nom, qualité: (M.) Louvet, Jean.
      Profession: laboureur, Montfermeil (Seine-Saint-Denis).
      Domicile: Montfermeil (Seine-Saint-Denis).
    - Rente foncière, titre nouvel, vigne, Gournay-sur-Marne (Seine-Saint-Denis) Blanchardon., 12 novembre 1551; MC/ET/VI/21
      Nom, qualité: (M.) Baudet, Pierre.
      Nom, qualité: (Mme ou Mlle) Goulliart, Denise.
      Nom, qualité: (M.) Picher, Louis.
      Nom, qualité: (M.) Froment, Claude.
    - Rente foncière, titre nouvel, vigne, Gournay-sur-Marne (Seine-Saint-Denis) Blanchardon., 12 novembre 1551; MC/ET/VI/21
    - Rente foncière, titre nouvel, vigne, Gagny (Seine-Saint-Denis) Blanc-Chardon., 12 novembre 1551; MC/ET/VI/21
      Nom, qualité: (M.) Avril, No¨el.
      Nom, qualité: (M.) Lynet, Jean (moyen).
      Nom, qualité: (M.) Quesnel, Ferrand.
    - Rente foncière, titre nouvel, terre, Gagny (Seine-Saint-Denis) Prison (la)., 12 novembre 1551; MC/ET/VI/21
      Nom, qualité: (M.) Aubert, Pierre.
      Nom, qualité: (M.) Mile, Etienne.
      Nom, qualité: (M.) Mile, Mathieu.
      Nom, qualité: (M.) Maleheuze, Jean.
      Nom, qualité: (M.) Dore, Jean (aine).
      Intervenant 8, en première partie:
      Nom, qualité: (M.) Dore, Martin.
    - Rente foncière, titre nouvel, vigne, Gagny (Seine-Saint-Denis) Blanc-Chardon., 12 novembre 1551; MC/ET/VI/21
      Nom, qualité: (M.) Ledouble, Denis.
      Nom, qualité: (M.) Auray, Simon.
    - Rente foncière, titre nouvel, vigne, Gagny (Seine-Saint-Denis) Regnardiere (la)., 12 novembre 1551; MC/ET/VI/21
      Nom, qualité: (M.) Lepire, Pierre.
    - Rente foncière, titre nouvel, vigne, Gagny (Seine-Saint-Denis) Regnardiere (la)., 12 novembre 1551; MC/ET/VI/21
    - Rente foncière, titre nouvel, vigne, Gagny (Seine-Saint-Denis) Regnardiere (la)., 12 novembre 1551; MC/ET/VI/21
      Nom, qualité: (M.) Sellier, François.
      Nom, qualité: (M.) Aubert, Nicolas.
      État civil: décdé.
    - Bail à ferme, terre, Jumeauville (Yvelines)., 13 novembre 1551; MC/ET/VI/21
      Nom, qualité: (M.) Vassal, Fiacre.
      Profession: laboureur, Jumeauville (Yvelines).
      Domicile: Jumeauville (Yvelines)
    - Échange, vigne contre vigne, Arcueil (Val-de-Marne)., 14 novembre 1551; MC/ET/VI/21
      Nom, qualité: (M.) Joigneau, Jean (aine).
      Nom, qualité: (Mme ou Mlle) Saulte, Jeannette.
      Nom, qualité: (M.) Thibault, Guillaume.
      Domicile: Arcueil (Val-de-Marne)
    - Vente, grange et terre (2/3), Gazeran (Yvelines) Mandreuses (les)., 14 novembre 1551; MC/ET/VI/21
      Nom, qualité: (M.) Galliot, Pierre.
      Profession: laboureur, Gazeran (Yvelines).
      Domicile: Gazeran (Yvelines) Gateau (le).
      Nom, qualité: (Mme ou Mlle) Leroy, Etiennette.
      Nom, qualité: (M.) Blaireau, Etienne.
      Relations: époux de l'intervenant 4, procureur de l'intervenant 4.
      Nom, qualité: (Mme ou Mlle) Rousselin, Jeanne.
    - Vente, terre (partie de), Gazeran (Yvelines) Mandreuses (les)., 14 novembre 1551; MC/ET/VI/21
      Nom, qualité: (M.) Galliot, Pierre (jeune).
    - Rente foncière, transport, vigne, Pantin (Seine-Saint-Denis) Moulin., 14 novembre 1551; MC/ET/VI/21
      Nom, qualité: (M.) Lesecq, Guillaume.
      Profession: marchand, Pantin (Seine-Saint-Denis).
      Domicile: Pantin (Seine-Saint-Denis).
      Relations: frère de l'intervenant 2, fils de l'intervenant 3.
      Nom, qualité: (M.) Lesecq, Jacques.
      Nom, qualité: (M.) Lesecq, Bastien.
      Nom, qualité: (M.) Parents, Pierre.
      Domicile: Pantin.
      Nom, qualité: (personne morale) Fontaine (heritiers Raoulin).
      Relations: débiteurs de l'intervenant 1.
      Nom, qualité: (M.) Gambine, Pierre.
    - Mariage., 16 novembre 1551; MC/ET/VI/21
      Nom, qualité: (M.) Bachet, Nicolas.
      Profession: convoyeur de cuirs (maître), Paris.
      Nom, qualité: (Mme ou Mlle) Delaistre, Germaine.
      Relations: veuf de l'intervenant 4, époux de l'intervenant 5.
      Nom, qualité: (Mme ou Mlle) Bertrand, Marguerite.
      Relations: stipulant pour l'intervenant 02
    - Rente, constitution, maison cour étable puits et vigne, Bagnolet (Seine-Saint-Denis)., 16 novembre 1551; MC/ET/VI/21
      Nom, qualité: (M.) Goguelin, Isidore.
      Profession: maçon, Pre-Saint-Gervais (le) (Seine-Saint-Denis).
      Domicile: Pre-Saint-Gervais (le) (Seine-Saint-Denis).
      Nom, qualité: (M.) Lesecq, Jacques (fils).
      Nom, qualité: (M.) Lesecq, Jacques (pere).
    - Rente foncière, titre nouvel, jardin, Montmagny (Val-d'Oise) Ruellon., 17 novembre 1551; MC/ET/VI/21
      Nom, qualité: (M.) Gaugain, Guillaume.
      Profession: laboureur, Groslay (Val-d'Oise).
      Domicile: Groslay (Val-d'Oise).
      Relations: frère de l'intervenant 3.
      Nom, qualité: (M.) Audry, Jean.
      Nom, qualité: (Mme ou Mlle) Gaugain, Jeanne.
      Nom, qualité: (M.) Gaugain, Pierre.
      Nom, qualité: (Mme ou Mlle) Galot, Jeanne.
      Nom, qualité: (M.) Huault, Louis (seigneur de montmagny)
    - Échange, maison terre et vigne contre indemnite d'expropriation pour maisons detruites à Paris pour agrandir l'hotel-de-ville, Celle-Saint-Avant (la), Paris (Indre-et-Loire) Grande-rue., 17 novembre 1551; MC/ET/VI/21
      Nom, qualité: (M.) Leduc, Jean.
      Nom, qualité: (Mme ou Mlle) Leduc, Catherine.
      Nom, qualité: (M.) Chaussay, Jean.
      Profession: marchand, Celle-Saint-Avant (la) (Indre-et-Loire).
      Domicile: Celle-Saint-Avant (la) (Indre-et-Loire)
      échange; indemnité
    - Rente foncière, titre nouvel, vigne, Epinay-sur-Seine (Seine-Saint-Denis)., 17 novembre 1551; MC/ET/VI/21
      Nom, qualité: (Mme ou Mlle) Berthe, Etiennette.
      Nom, qualité: (M.) Delarue, Jean (aine).
    - Rente foncière, titre nouvel, maison cour jardin et vigne, Epinay-sur-Seine (Seine-Saint-Denis) Grande-rue., 17 novembre 1551; MC/ET/VI/21
      Nom, qualité: (M.) Delarue, Jean.
    - Rente foncière, titre nouvel, vigne, Villeneuve-le-Roy (Val-de-Marne) Rossay (le)., 18 novembre 1551; MC/ET/VI/21
      Profession: laboureur, Villeneuve-le-Roi (Val-de-Marne).
      Nom, qualité: (M.) Guyot, Nicolas.
    - Rente foncière, titre nouvel, 908, 136, Athis-Mons (Essonne) Saulerie (la)., 18 novembre 1551; MC/ET/VI/21
    - Bail, maison, Paris rue Vieille-Tixeranderie., 20 novembre 1551; MC/ET/VI/21
      Nom, qualité: (Mme ou Mlle) Amirault, Marié.
      Relations: veuve de l'intervenant 2, sœur de l'intervenant 3.
      Nom, qualité: (M.) Bouet, Jean.
      Nom, qualité: (M.) Amirault, Jacques.
    - Rente foncière, titre nouvel, maison cour et jardin, Chevilly-Larue (Val-de-Marne) Grande-rue., 21 novembre 1551; MC/ET/VI/21
      Nom, qualité: (M.) Delabarre, Geoffroy.
      Profession: laboureur de vignes, Longjumeau (Essonne).
      Domicile: Longjumeau (Essonne).
      Relations: frère de l'intervenant 1, frère de l'intervenant 3, fils de l'intervenant 4.
      Nom, qualité: (M.) Delabarre, Noel (jeune).
      Profession: laboureur, Chevilly-Larue (Val-de-Marne).
      Domicile: Chevilly-Larue (Val-de-Marne) Grande-rue.
      Relations: fils de l'intervenant 4.
      Nom, qualité: (M.) Delabarre, Claude.
      Domicile: Chevilly-Larue (Val-de-Marne).
      Nom, qualité: (M.) Delabarre, Jacques.
      Nom, qualité: (M.) Sureau, Geoffroy.
      Profession: laboureur, Hay-les-Roses (l') (Val-de-Marne).
      Domicile: Hay-les-Roses (l') (Val-de-Marne).
      Nom, qualité: (M.) Delabarre, Victor.
      Domicile: Chevilly-Larue (Val-de-Marne)
    - Vente, vigne, Cormeilles-en-Parisis (Val-d'Oise) Plantes-Saint-Denis., 21 novembre 1551; MC/ET/VI/21
      Nom, qualité: (Mme ou Mlle) Thomas, Martine.
      Nom, qualité: (M.) Bourdays, Jean.
      Profession: laboureur, Cormeilles-en-Parisis (Val-d'Oise).
      Domicile: Cormeilles-en-Parisis (Val-d'Oise).
    - Bail maison, Paris rue du Bourg-Tibourg., 22 novembre 1551; MC/ET/VI/21
      Nom, qualité: (M.) Leclerc, Juvenal.
      Profession: clerc au greffe des requêtes du palais, Paris.
    - Donation entre vifs, nue-propriété d'héritages., 23 novembre 1551; MC/ET/VI/21
      Nom, qualité: (Mme ou Mlle) Lecordellier, Jeanne.
      Domicile: Houssaye-en-Brie (la).
      Relations: veuve de l'intervenant 2, sœur de l'intervenant 3, tante de l'intervenant 5, tante de l'intervenant 6.
      Nom, qualité: (M.) Le Brissonneau, Maur (écuyer).
      Domicile: Houssaye-en-Brie (la) (Seine-et-Marne).
      Nom, qualité: (Mme ou Mlle) Lecordellier, Catherine.
      Nom, qualité: (M.) Montagne, Denis.
      Profession: praticien, Houssaye-en-Brie (la) (Seine-et-Marne).
      Nom, qualité: (M.) Lecordellier, Jean.
      Relations: fils de l'intervenant 7.
      Nom, qualité: (Mme ou Mlle) Lecordellier, Anne.
      Relations: fille de l'intervenant 7.
      Nom, qualité: (M.) Lecordellier, Maurin (écuyer, seigneur en partie de fretoy).
      Relations: frère de l'intervenant 1
    - Rente, quittance de rachat., 27 novembre 1551; MC/ET/VI/21
      Nom, qualité: (M.) Broutesaulge, Regnauld.
      Relations: fils de l'intervenant 2, procureur de l'intervenant 2.
      Nom, qualité: (Mme ou Mlle) Leprat, Perrette.
      Nom, qualité: (M.) Broutesaulge, Jean.
      Nom, qualité: (M.) Duvivier, Antoine.
      Profession: chancelier, chanoine de l'église de paris, curé de saint-gervais, Paris.
      Relations: representé(e) par l'intervenant 05.
      Nom, qualité: (M.) Hubert, Pierre.
      Profession: curé, Velizy (Ourcines).
      Domicile: Velizy (Yvelines) Ourcines.
      Nom, qualité: (Mme ou Mlle) Malingre, Jeanne (honorable femme).
      Nom, qualité: (M.) Duvivier, Pierre.
      Profession: conseiller au trésor.
      Profession: avocat au Parlement, Paris
    - Vente, terre, Vanves (Hauts-de-Seine) Fosses Rouges., 28 novembre 1551; MC/ET/VI/21
      Nom, qualité: (M.) Lemaire, Emard.
      Profession: laboureur, Fontenay-aux-Roses (Hauts-de-Seine).
      Domicile: Fontenay-aux-Roses (Hauts-de-Seine).
      Nom, qualité: (Mme ou Mlle) Cavee, Denise.
      Domicile: Fontenay-aux-Roses (Val-de-Marne).
      Nom, qualité: (M.) Dorleans, Jean (aine) (bourgeois de Paris).
      Profession: bonnetier (marchand), Paris
    - Vente, vigne, Châtillon (Hauts-de-Seine) Groux de Châtillon., 28 novembre 1551; MC/ET/VI/21
      Nom, qualité: (M.) Lemaire, Blaise.
    - Mariage., 29 novembre 1551; MC/ET/VI/21
      Nom, qualité: (M.) Bernard, Jean.
      Profession: tonnelier (compagnon), Paris.
      Profession: vigneron, tonnelier, Villejuif (Val-de-Marne).
      Domicile: Villejuif (Val-de-Marne).
      Nom, qualité: (Mme ou Mlle) Dumont, Charlotte.
      État civil: orpheline de l'hopital du saint-esprit-en-greve
    - Bail à ferme, maison, cour, grange, étable, jardin, terre, Torcy (Seine-et-Marne) rue du Plessis-de-Placy., 29 novembre 1551; MC/ET/VI/21
      Nom, qualité: (Mme ou Mlle) Bataille, Nicole.
      Nom, qualité: (M.) Breslay de, Guy.
      Profession: président au grand-conseil, Paris, Décédé.
      Nom, qualité: (M.) Maucarre, Jean.
      Profession: laboureur, Torcy (Seine-et-Marne).
      Domicile: Torcy (Seine-et-Marne)
    - Mariage., 1er décembre 1551; MC/ET/VI/21
      Nom, qualité: (M.) Leblanc, Jean (bourgeois de Paris).
      Nom, qualité: (Mme ou Mlle) Coise, Marguerite.
    - Vente, terre, Quevauvillers (Somme)., 3 décembre 1551; MC/ET/VI/21
      Nom, qualité: (M.) Mas, Jean.
      Profession: chaussetier (compagnon), Paris.
      Profession: laboureur, Quevauvillers (Somme).
      Domicile: Quevauvillers (Somme)
    - Rente foncière, titre-nouvel, maisons (2), Montreuil (Seine-Saint-Denis) carrefour Grégoire., 5 décembre 1551; MC/ET/VI/21
      Nom, qualité: (M.) Durant, Pierre (jeune).
      Relations: frère de l'intervenant 2, fille de l'intervenant 3.
      Nom, qualité: (M.) Durant, Nicolas (jeune).
      Nom, qualité: (M.) Durant, Guillaume.
      Nom, qualité: (M.) Peraulx, Charles.
    - Bail à loyer, moulin à vent, Neuilly-Plaisance (Seine-Saint-Denis) Avron., 5 décembre 1551; MC/ET/VI/21
      Nom, qualité: (M.) Berruyer, Martin (seigneur de rivière et d'avron).
      Domicile: Neuilly-Plaisance (Seine-Saint-Denis).
      Nom, qualité: (M.) Regnault, Antoine.
      Profession: meunier, Plessis-Gassot (le) (Val-d'Oise).
      Domicile: Plessis-Gassot (le) (Val-d'Oise) Moulin
    - Bail par Renée de Gesbert, veuve de feu Martin Berruyer, conseiller, notaire et secrétaire du roi et l'un des quatre notaires du Parlement, pour neuf ans à compter du 1er janvier 1552, à Antoine Régnault, actuellement meunier au moulin du Plessis Gassot (Val d'Oise), le moulin-à-vent d'Avron (Neuilly-Plaisance (Seine Sain-Denis)), moyennant 26 l. par an, et six chapons à Noël et six poulets à la Pentecôte, à charge d'entretenir la queue de montée d'en bas, l'arbre tournant, les volants, le rouet, la lanterne, le gros-fer, le petit fer, la trémie, l'archure, les meules, deux marteaux à battre les meules, le ciseau à piper, le gros marteau, la pinte et le chable., 6 décembre 1551; MC/ET/VI/21; Fol.0339
      Précisions sur les lieux: Avron (plateau d', Seine-Saint-Denis)
      Notaires des XVIe-XVIIIe siècles (4153 actes), par Claire Béchu, Catherine Grodecki, Marie-Antoinette Fleury, Madeleine Jurgens, Marie-Françoise Limon-Bonnet, Pierre-Yves Louis, Xenia Pamfilova, Isabelle Pebay, v. 1950, 1986-1994 (fichier papier entièrement dématérialisé; voir contexte dans le Plan d’orientation général - Notaires de Paris, guides thématiques du Minutier).
      Date de création de la notice: 2004
      bail; Le Plessis-Gassot (Val-d'Oise); Berruyer, Martin; Gesbert, Renée de; Régnault, Antoine; meunier; notaire; secrétaire du roi (Ancien Régime)
    - Bail, maison, Paris rue de la Mortellerie, le-Cheval-Noir., 6 décembre 1551; MC/ET/VI/21
      Nom, qualité: (M.) Delaistre, Jean.
      Profession: serviteur de la geole du Châtelet (maitre), Paris.
    - Bail à ferme, résiliation, maison, terre, Villebouzin, longpont (Essonne)., 6 décembre 1551; MC/ET/VI/21
      Nom, qualité: (M.) Alegrin, Charles (écuyer, seigneur de diant et de villebouzin).
      Domicile: Longpont (Essonne).
      Nom, qualité: (M.) Berthe, Etienne.
      Profession: laboureur, Longpont (Essonne), Villebouzin.
      Domicile: Longpont (Essonne) Villebouzin.
      Nom, qualité: (M.) Berthe, Claude.
      État civil: absent depuis plusieurs annees.
      Relations: frère de l'intervenant 2
    - Bail pour neuf ans par Renée de GESBERT, veuve de Martin BERRUYER, notaire et secrétaire du roi, et l'un des quatre notaires du Parlement, à Antoine REGNAULT, meunier au moulin du Plessis-Gassot, du moulin à vent d'Avron (Neuilly-Plaisance), moyennant 26 l. par an, 6 chapons et 6 poulets, à charge d'entretenir le moulin, entretenir la queue de montée d'en bois, l'arbre tournant, les volants, le rouet, la lanterne, le gros fer, le petit fer, la trémie, l'archure, les meules, deux marteaux à battre les meules, le ciseau à piper, le gros marteau, la pinte et le chable., 6 décembre 1551; MC/ET/VI/21
      bail; Le Plessis-Gassot (Val-d'Oise); Neuilly-Plaisance (Seine-Saint-Denis); Gesbert, Renée de; Berruyer, Martin; Regnault, Antoine; notaire; secrétaire du roi (Ancien Régime); meunier
    - Vente, vigne, Bagnolet (Seine-Saint-Denis) Levrette., 7 décembre 1551; MC/ET/VI/21
      Nom, qualité: (M.) Bourdin, Jean.
      Domicile: Bagnolet (Seine-Saint-Denis) Devant l'église
    - Transaction, nomination d'arbitres., 7 décembre 1551; MC/ET/VI/21
      Nom, qualité: (M.) Desvaulx, Jean (écuyer, seigneur de levarre).
      Nom, qualité: (M.) Crenilleau de, Jean (écuyer, seigneur de levarre).
      Nom, qualité: (Mme ou Mlle) Crenilleau de, Jeanne.
      Nom, qualité: (M.) Medaudais de, Jean (écuyer, seigneur de pennart).
      Domicile: Chailland (Mayenne).
      Relations: stipulant pour l'intervenant 05, stipulant pour l'intervenant 06, stipulant pour l'intervenant 07, stipulant pour l'intervenant 08, stipulant pour l'intervenant 09.
      Nom, qualité: (M.) Megaudais de, Guillaume.
      Nom, qualité: (M.) Megaudais de, Ambroise.
      Nom, qualité: (M.) Challiz de, Guillaume.
      Nom, qualité: (M.) Ferron, Guillaume (écuyer, seigneur de la poupardière).
      Relations: époux de l'intervenant 9.
      Intervenant 9, en première partie:
      Nom, qualité: (Mme ou Mlle) Fontenelles de, Jeanne.
    - Vente, vigne, Chauvry (Val-d'Oise)., 9 décembre 1551; MC/ET/VI/21
      Nom, qualité: (M.) Suret Dit de Saint-Marc, Jean.
      Nom, qualité: (M.) Coudelon, Jean.
      Profession: prêtre habitue, Paris.
      Domicile: Paris Hopital du Saint-Esprit-en-Greve
    - Transaction, compte de tutelle., 10 décembre 1551; MC/ET/VI/21
      Nom, qualité: (M.) Gentilz, Jean (bourgeois de Paris).
      Nom, qualité: (Mme ou Mlle) Chevreau, Perrette.
      Relations: veuve de l'intervenant 3, mère de l'intervenant 4, mère de l'intervenant 5, mère de l'intervenant 7.
      Nom, qualité: (M.) Caignet, Jean (bourgeois de Paris).
      Relations: père de l'intervenant 4, père de l'intervenant 5, père de l'intervenant 7.
      Domicile: Paris (marchand).
      Relations: subrogé tuteur de l'intervenant 5.
      Nom, qualité: (Mme ou Mlle) Caignet, Ysabeau.
      Relations: sœur de l'intervenant 4.
      Nom, qualité: (Mme ou Mlle) Caignet, Jeanne.
    - Bail à loyer, greffe et tabellionnage, Chelles (Seine-et-Marne)., 11 décembre 1551; MC/ET/VI/21
      Nom: Abbaye de Chelles.
      Domicile: (Seine-et-Marne).
      Nom, qualité: (M.) Dutertre, Charles.
    - Rente foncière, titre nouvel, vigne, Paris Beauregard., 12 décembre 1551; MC/ET/VI/21
      Nom, qualité: (M.) Caillouet, Guillaume (jeune).
      Nom, qualité: (Mme ou Mlle) Legroux, Barbe.
      Nom, qualité: (M.) Lallemant, Jean.
      Profession: chandelier de suif (marchand), Paris.
      Nom, qualité: (Mme ou Mlle) Guespin, Jeanne.
      Nom, qualité: (M.) Mulot, Ayoul.
      Profession: pâtissier (maître), Paris.
      Nom, qualité: (Mme ou Mlle) Guespin, Ysabeau.
    - Bail à loyer, maison, Paris rue Saint-Antoine, le Soufflet., 13 décembre 1551; MC/ET/VI/21
      Nom, qualité: (M.) Dubignier, Jean.
      Profession: archer de la garde de la porte du roi.
    - Vente, vigne, Villevaude (Seine-et-Marne) Bordeaux., 14 décembre 1551; MC/ET/VI/21
      Nom, qualité: (M.) Demay, Guillaume.
      Profession: laboureur de vignes, Villevaude (Seine-et-Marne), Bordeaux.
      Domicile: Villevaude (Seine-et-Marne) Bordeaux.
      Nom, qualité: (M.) Berruyer, Claude (seigneur de crelle-en-loudunois).
      Profession: notaire secrétaire du roi, notaire du Parlement (un des 4), Paris
    - Partage, ratification., 17 décembre 1551; MC/ET/VI/21
      Nom, qualité: (Mme ou Mlle) Tiersault, Marie.
      Relations: veuve de l'intervenant 2, belle-fille de l'intervenant 5.
      Nom, qualité: (M.) Bailly de, Regnault.
      Nom, qualité: (Mme ou Mlle) Bailly de, Jeanne.
      Nom, qualité: (M.) Hacqueville de, Nicole.
      Nom, qualité: (Mme ou Mlle) Paris de, Catherine.
      partage; ratification
    - Quittance, remboursement de frais., 17 décembre 1551; MC/ET/VI/21
      Nom, qualité: (Mme ou Mlle) Mersault, Marie.
      Relations: épouse de l'intervenant 6.
      Nom, qualité: (M.) Bailly de, Pierre.
    - Quittance, loyer de maison, Paris rue Bertin-Poirée., 17 décembre 1551; MC/ET/VI/21
      Relations: veuve de l'intervenant 2, 01PFE05.
      Nom, qualité: (M.) Bailly de, Regnault (Paris).
    - Quittance, frais de réparations de maisons, Paris, gentilly (Val-de-Marne) rue Bertin-Poiree., 17 décembre 1551; MC/ET/VI/21
      Profession: avocat en Parlement, Paris.
      Nom, qualité: (M.) Hacqueville de, Nicolas.
    - Mariage., 18 décembre 1551; MC/ET/VI/21
      Nom, qualité: (M.) Clement, François (écuyer, seigneur de villiers).
      Nom, qualité: (Mme ou Mlle) Fontenay de, Marie, rose.
      Nom, qualité: (M.) Fontenay de, Antoine (écuyer).
      Nom, qualité: (Mme ou Mlle) Du Jarriay, Catherine.
    - Vente, maison et terre (partie de), Chaillot (Paris)., 18 décembre 1551; MC/ET/VI/21
      Nom, qualité: (M.) Thumery de, Nicolas (écuyer, seigneur de rocquencourt).
      Nom, qualité: (Mme ou Mlle) Fournyer, Philippes.
      Nom, qualité: (M.) Thumery de, Pierre (écuyer, seigneur de rocquencourt).
      Nom, qualité: (M.) Lepicquart, Eustache (seigneur de signy-signets et montguichet).
      Profession: notaire secrétaire du roi, greffier du conseil prive